【裁判字號】    98,交聲,52
【裁判日期】    980311
【裁判案由】    違反道路交通管理處罰條例
【裁判全文】
臺灣宜蘭地方法院交通事件裁定          98年度交聲字第52號
移送機關    交通部公路總局臺北區監理所宜蘭監理站
異  議  人  甲○○
上列異議人因違反道路交通管理處罰條例案件，對於交通部公路
總局台北區監理所宜蘭監理站民國98年2月9日所為之處分（原處
分案號：宜監字第裁43─Z00000000號），聲明異議，本院裁定
如下：
    主  文
異議駁回。
    理  由
一、按汽車引擎、底盤、電系、車門損壞，行駛時顯有危險而不
    即行停駛修復者，處汽車所有人新臺幣（下同）1,800元以
    上3,600元以下罰鍰，並扣留其牌照，責令修復檢驗合格後
    發還之。檢驗不合格，經確認不堪使用者，責令報廢，道路
    交通管理處罰條例第20條定有明文。
二、移送機關裁決意旨略以：異議人甲○○於民國97年12月25日
    21時10分許，駕駛車號8L-0053號自小客車，行經國道五號
    北向羅東北端處，因左前車頭大燈損害不予修復，經內政部
    警政署國道公路警察局第九警察隊蘇澳分隊掣發公警局交字
    第Z00000000號舉發違反道路交通管理事件通知單舉發，經
    移送機關請上開舉發單位調查，仍認異議人違反前述道路交
    通管理處罰條例第20條第1項規定裁處異議人罰鍰1,800元。
三、異議意旨略以：異議人於駕駛上開自小客車，行經南昌街路
    段時，照明設備都是正常，並沒有損壞的情形，直至上開時
    、地被員警攔檢時，異議人始知左前車頭大燈未亮，異議人
    的大燈是車輛行駛中自然損壞，員警在未進行勸導下，即逕
    自對異議人開單舉發，為此聲明異議云云。
四、經查：本件異議人確曾於上開時、地駕駛車號8L-0053號自
    小客車，因左前車頭大燈未亮，為警舉發等情，有上開舉發
    違反道路交通管理事件通知單1紙，及證人即當時舉發之警
    員廖維昱於本院調查時結證在卷，並提出錄有舉發情形之光
    碟片1片在卷可查。經本院當庭勘驗該光碟片之結果，光碟
    片內有影像檔及聲音檔，影像檔顯示異議人左前車頭大燈未
    亮，聲音檔顯示舉發過程中，異議人與取締員警大聲爭執情
    形。而異議人上開汽車電系方面之損壞情形，係左前大燈不
    亮，行駛該等車輛對交通用路人確有即時之危險。本件異議
    人遭查獲時仍在行駛中，是異議人有上開違規事實已堪認定
    。
五、異議人固以上詞置辯，然未提出其他證據相佐，僅徒稱行駛
    中車燈不亮，自難遽採。又查，依道路交通安全規則第89條
    第1項第1款規定：「行車前應注意燈光須詳細檢查確實有效
    」。異議人於行車前本應注意檢查其汽車燈光是否正常，如
    有損壞，應於修復後方能行駛，始足以保障交通用路人之安
    全。而異議人上開汽車左前大燈不亮，自應歸責於異議人。
    異議人之辯解，無以解免其責。
六、綜上所述，異議人確有移送機關所指之違規行為。從而，移
    送機關依道路交通管理處罰條例第20條規定裁處罰鍰1,800
    元，核無不合。本件聲明異議為無理由，應予駁回。
據上論斷，應依道路交通案件處理辦法第19條裁定如主文。
中    華    民    國    98    年    3    月    11    日
                  交通法庭  法  官  謝佩玲
以上正本證明與原本無異。
如不服本裁定，應於裁定送達後5日內，向本院提出抗告狀。（
應附繕本）
                            書記官  李玉雲
中    華    民    國    98    年    3     月    12    日


司法院資訊處製作；財團法人民間司法改革基金會備份。
